臺灣臺中地方法院刑事判決　　　　　　　94年度訴字第1059號
公　訴　人　臺灣臺中地方法院檢察署
被　　　告　乙○○
上列被告因毒品危害防制條例案件，經檢察官提起公訴（九十四
年度毒偵字第七七七號），及移送併案審理（九十四年度毒偵字
第二六四六號），被告就犯罪事實為有罪之陳述，經告知簡式審
判程序之旨，並聽取公訴人、被告之意見後，由本院合議庭裁定
由受命法官獨任進行簡式審判程序，判決如下：
    主    文
乙○○連續施用第一級毒品，累犯，處有期徒刑壹年。扣案之第
一級毒品海洛因伍包（經送驗結果含第一級第六項毒品海洛因成
分，其中肆包，合計淨重壹點零柒公克【空包裝重零點捌捌公克
】），純度16．7%，純質淨重零點壹捌公克；另壹包，淨重零點
參公克【空包裝重零點貳壹公克】），均沒收銷燬之。
    犯罪事實
一、乙○○曾於民國九十一年間，因轉讓第一級毒品案件，經本
    院於九十一年十一月二十八日以九十一年度訴字第二四四一
    號判處有期徒刑一年一月，於九十三年七月六日縮短刑期假
    釋出監，縮刑期滿日期為九十三年八月八日，期滿未經撤銷
    ，視同執行完畢；又於九十一年間，因施用毒品案件，經本
    院裁定送觀察勒戒後，認有繼續施用毒品傾向，經本院於九
    十一年八月二日以九十一年度毒聲字第二一○二號裁定令入
    戒治處所施以強制戒治，於九十二年八月一日執行完畢。詎
    乙○○於前開強制戒治執行完畢釋放後五年內，復基於施用
    第一級毒品海洛因之概括犯意，在其臺中縣神岡縣豐原大道
    七巷七號之居所，以將第一級毒品海洛因加水後稀釋後置於
    注射針筒內注射入體內之方式，連續於九十三年十二月間某
    時起至九十四年五月三十一日晚間不詳時間，以一天一次施
    用第一級毒品海洛因之頻率，連續施用級毒品海洛因達百餘
    次，嗣分別為警於九十四年一月二十日十時五分許，在臺中
    縣豐原市○○路中陽公園前查獲，並扣得第一級毒品海洛因
    四包（送驗結果含第一級第六項毒品海洛因成分，合計淨重
    一點○七公克【空包裝重○點八八公克】，純度16．7%，純
    質淨重○點一八公克），復於九十四年四月二十六日十二時
    許，為警在臺中縣豐原市○○○○街與東洲路口查獲，並扣
    得第一級毒品海洛因一包（送驗結果含第一級第六項毒品海
    洛因成分，淨重○點三○公克【空包裝重○點二一公克】）
    。
二、案經臺中縣警察局豐原分局報告臺灣臺中地方法院檢察署檢
    察官偵查起訴及移送併案審理。
    理    由
一、上揭事實，業據被告乙○○於警詢、準備及本院簡式審判程
    序時坦承不諱，且查：
（一）被告乙○○於九十四年一月二十日十時五分許，在臺中縣
      警察局豐原分局採集之尿液，送詮昕科技股份有限公司檢
      驗結果，呈鴉片海洛因代謝物陽性反應，復以ＧＣ／ＭＳ
      確認結果呈可待因、嗎啡陽性反應，有臺中縣警察局豐原
      分局委託檢驗尿液代號與真實姓名對照表、詮昕科技股份
      有限公司尿液檢驗報告一紙附卷可稽（見九十四年度毒偵
      字第七七七號偵查卷第三十、七九頁）；另被告乙○○於
      九十四年一月二十日經臺中縣警察局豐原分局查獲後扣得
      之白粉四包送驗後，結果含第一級第六項毒品海洛因成分
      ，合計淨重一點○七公克（空包裝重○點八八公克），純
      度16．7%，純質淨重○點一八公克），復於九十四年四月
      二十六日十二時許，為警扣得第一級毒品海洛因一包，送
      驗結果含第一級第六項毒品海洛因成分，淨重○點三○公
      克（空包裝重○點二一公克），有法務部調查局九十四年
      三月二十三日調科壹字第120015403號、九十四年六月十
      五日調科壹字第120015972號鑑定通知書各一份為證（見
      本院卷第二一、八七頁）。而按海洛因係嗎啡經化學合成
      之半人工合成品，藥性倍於嗎啡，其經吸食或施打進入人
      體，藉人體解毒系統之代謝作用而分解成藥（毒）性較低
      之嗎啡，故於吸食或施打海洛因之煙毒嫌犯尿液中，可檢
      驗出嗎啡煙毒反應。參以目前施用毒品者以施用毒品海洛
      因最為常見，施用嗎啡者已甚少見，被告復自承係連續將
      第一級毒品海洛因加水後稀釋後置於注射針筒內注射入體
      內之方式，施用第一級毒品海洛因百餘次等語，有本院簡
      式審判筆錄可考，則被告乙○○之自白，核與前開說明、
      尿液檢驗結果均相符合，堪予信採。
（二）被告乙○○曾於九十一年間，因施用毒品案件，經本院裁
      定送觀察勒戒後，認有繼續施用毒品傾向，經本院於九十
      一年八月二日以九十一年度毒聲字第二一○二號裁定令入
      戒治處所施以強制戒治，於九十二年八月一日執行完畢等
      情，有臺灣臺中地方法院檢察署刑案資料查註紀錄表、臺
      灣高等法院被告全國前案紀錄表各一份在卷足憑，被告鄭
      秋於前開強制戒治執行完畢釋放後五年內，又於九十三年
      十二月間某日起至九十四年五月三十一日晚間不詳時間，
      連續施用第一級毒品海洛因百餘次之犯行，亦臻明確。
（三）綜上，本件事證明確，被告乙○○右開犯行，洵堪認定。
二、按海洛因係毒品危害防制條例第二條第二項第一款所定之第
    一級毒品，不得非法施用。核被告乙○○所為，係犯毒品危
    害防制條例第十條第一項之施用第一級毒品罪。又：
（一）被告乙○○持有第一級毒品海洛因後，進而施用，其持有
      之低度行為應為施用之高度行為所吸收，不另論以持有第
      一級毒品罪。
（二）被告乙○○於九十三年十二月間某日起至九十四年五月三
      十一日晚間不詳時間，連續施用第一級毒品海洛因數百餘
      次之犯行，時間緊接，手段相同，所犯構成要件復相同，
      顯係基於概括犯意反覆為之，為連續犯，依刑法第五十六
      條規定論以一罪，並依法加重其刑。
（三）公訴人起訴事實雖未敘及被告乙○○於九十四年一月十八
      日二十二時起至九十四年五月三十一日晚間某時止，連續
      施用第一級毒品海洛因之犯行，然該部分事實與公訴人起
      訴之犯罪事實既有連續犯之裁判上一罪關係，應為起訴效
      力所及，其中針對被告乙○○於九十四年一月十八日二十
      二時起至同年四月二十四日止連續施用第一級毒品之犯行
      ，則為移送併案事證所含括，本院自應併予審究，附此敘
      明。
（四）被告乙○○於九十一年間，因轉讓第一級毒品案件，經本
      院於九十一年十一月二十八日以九十一年度訴字第二四四
      一號判處有期徒刑一年一月，於九十三年七月六日縮短刑
      期假釋出監，縮刑期滿日期為九十三年八月八日，期滿未
      經撤銷，視同執行完畢等情，有臺灣高等法院被告全國前
      案紀錄表、臺灣臺中地方法院檢察署刑案資料查註紀錄表
      各一份在卷可按，其受有期徒刑之執行完畢，五年以內再
      犯本件有期徒刑以上之罪，為累犯，依法遞加重其刑。
（五）爰審酌被告乙○○於九十一年間，因施用毒品案件，經本
      院裁定送觀察勒戒後，認有繼續施用毒品傾向，經本院於
      九十一年八月二日以九十一年度毒聲字第二一○二號裁定
      令入戒治處所施以強制戒治，於九十二年八月一日執行完
      畢等情，竟仍不知戒惕，再度違犯本件毒品危害防制條例
      第十條第一項之罪，無視於毒品對於自身健康之戕害及國
      家對於杜絕毒品犯罪之禁令，施用之次數高達一百餘次；
      又施用毒品係自戕行為，犯罪手段平和，其於犯後復能坦
      承犯行，態度良好；再考之施用毒品者均有相當程度之成
      癮性及心理依賴，其犯罪心態與一般刑事犯罪之本質並不
      相同，應側重適當之醫學治療及心理矯治為宜，被告於行
      為後坦承犯行，犯後態度良好等一切情狀，量處如主文所
      示之刑，以示懲儆。
（六）扣案之第一級毒品海洛因五包（經送驗結果含第一級第六
      項毒品海洛因成分，其中肆包，合計淨重壹點零柒公克【
      空包裝重零點捌捌公克】），純度16．7%，純質淨重零點
      壹捌公克；另壹包，淨重零點參公克【空包裝重零點貳壹
      公克】），有法務部調查局九十四年三月二十三日調科壹
      字第120015403號、九十四年六月十五日調科壹字第12001
      5972號鑑定通知書各一份為證（見本院卷第二一、八七頁
      ），係毒品危害防制條例第二條第二項第一款所定之第一
      級毒品，屬違禁物，不問是否為被告所有，應依毒品危害
      防制條例第十八條第一項前段之規定宣告沒收並銷燬之。
據上論斷，應依刑事訴訟法第二百七十三條之一第一項、第二百
九十九條第一項前段，毒品危害防制條例第十條第一項、第十八
條第一項前段、第二十三條第二項前段，刑第十一條、第五十六
條、第四十七條，判決如主文。
本案經檢察官甲○○到庭執行職務
中    華    民    國  九十四  年  七   月    二十六   日
                        臺灣臺中地方法院刑事第十二庭
                                法  官  劉兆菊
上正本證明與原本無異。
如不服本判決，應於送達後十日內向本院提出上訴狀（須附繕
本），上訴於台灣高等法院台中分院。
中    華    民    國  九十四  年  七   月    二十六   日
                                書記官  孫立文
附錄論罪科刑法條
毒品危害防制條例第十0條
施用第一級毒品者，處六月以上五年以下有期徒刑。
施用第二級毒品者，處三年以下有期徒刑。
